臺灣臺中地方法院刑事判決　　　　　　　94年度訴字第1441號
公　訴　人　臺灣臺中地方法院檢察署檢察官
被　　　告　甲○○
　　　　　　　　　　國民
　　　　　　乙○○
　　　　　　　　　　國民
上列被告等因違反電信法等案件，經檢察官提起公訴（94年度偵
字第2588號），本院合議庭裁定改以簡式審判程序審理，判決如
下：
    主    文
甲○○、乙○○共同連續意圖為自己不法之利益，以無線方式盜
用他人電信設備通信，甲○○處有期徒刑伍月，乙○○處有期徒
刑肆月，如易科罰金，均以參佰元折算壹日。
未扣案之序號為000000000000000號、0000
00000000000、000000000000000、
000000000000000號行動電話機具各壹支，均沒
收。
    犯罪事實
一、甲○○、乙○○自民國九十三年三月間起，受僱於丙○○當
    臨時工人，並居住在位於臺中縣太平市○○○街四二巷二○
    號之員工宿舍，嗣於九十三年三月三十一日，丙○○將其女
    兒麻淳淳所有，交其使用之插入遠傳電訊股份有限公司（以
    下簡稱遠傳電訊）0000000000號ＳＩＭ卡之ＮＯ
    ＫＩＡ廠牌，型號6150行動電話一支（序號0000000
    00000000號）放置於上開員工宿舍辦公桌上，甲○○見有機可趁，乃意圖為自己不法之所有，竊取上開行動電
    話（含ＳＩＭ卡）得手後，即告知乙○○該行動電話（含Ｓ
    ＩＭ卡）為其所拾獲，詎乙○○明知該行動電話（含ＳＩＭ
    卡）係屬來源不明之贓物，仍在上址予以收受，而與甲○○
    共同基於意圖使自己得以使用上開行動電話號碼而免繳租金
    、通話費等不法利益之概括犯意聯絡，自同日起至同年五月
    六日止，將該ＳＩＭ卡插入麻淳淳所有之上開行動電話機具
    、乙○○所有之序號000000000000000號行
    動電話機具及不詳姓名人士所有序號為000000000
    000000、000000000000000號行動電
    話機具後，分別在臺中縣大里市、太平市，花蓮縣秀林鄉、
    新城鄉、吉安鄉、花蓮市、宜蘭縣羅東鎮、五結鄉等地，以
    上開行動電話撥號啟動ＳＩＭ卡內含屬電腦電磁紀錄之電子
    序號及內碼，向遠傳電訊傳送無線電磁訊號，隱瞞其非合法
    使用人之事實，撥打親友所使用之電話多次，使遠傳電訊各
    基地臺之電腦網路交換系統陷於錯誤，誤以為是合法使用者
    之行動電話所撥打，而予以接收通信，並列帳於麻淳淳名下
    ，以此無線之方式，連續盜用他人電信設備通信，並因而獲
    得免付電話費用合計三萬二千八百七十七元之不法利益。嗣
    因麻淳淳接獲電信費帳單後，向丙○○抱怨電話費暴增，經
    丙○○調閱該行動電話通聯紀錄並報警處理，始循線查悉上
    情。
二、案經丙○○訴由內政部警政署電信警察隊第二中隊移送臺灣
    臺中地方法院檢察署檢察官偵查起訴。
    理    由
一、訊據被告甲○○、乙○○二人對於上開犯罪事實均坦承不諱
    ，核與證人即告訴人丙○○於警詢、偵訊時證述：伊女兒麻
    淳淳於九十三年五月上旬，接獲遠傳電訊之電信費帳單後，
    始發覺前揭伊所使用之行動電話（含ＳＩＭ卡）遭竊，且被
    盜打等情、證人彭繼菁於警詢時證述：被告乙○○於九十三
    年三月三十一日至同年五月六日間，曾以行動電話門號00
    00000000號撥打伊電話等語相符，又被告二人係使
    用如犯罪事實欄所示序號之行動電話機具盜用上開行動電話
    ＳＩＭ卡等情，亦有雙向通聯紀錄上所載之行動電話序號可
    稽。此外，並有電信警察隊任務編組受理各類案件紀錄表、
    上開行動電話門號九十三年四月及五月之電信費帳單、收費
    明細各一份附卷可憑，足見被告二人之自白與事實相符，而
    堪以採信。又被告甲○○雖向被告乙○○隱瞞其竊取上開行
    動電話（含ＳＩＭ卡）之事實，而向被告乙○○諉稱係其所
    拾獲云云，惟此對於被告乙○○對該行動電話（含ＳＩＭ卡
    ），為他人財產犯罪所得之贓物有所認識乙節，並不生影響
    。從而，本件事證明確，被告二人犯行均堪認定，應予依法
    論科。
二、核被告甲○○竊取丙○○所持有之上開行動電話（含ＳＩＭ
    卡）之犯行，係犯刑法第三百二十條第一項之竊盜罪；而被
    告乙○○明知上開行動電話及所使用之ＳＩＭ卡為來源不明
    之贓物，猶收受之，核係犯刑法第三百四十九條第一項之收
    受贓物罪；又被告二人意圖為自己不法之利益，盜用他人行
    動電話ＳＩＭ卡，而以無線方式盜用他人電信設備通信，以
    取得免繳電信通信費用之不法利益，核係犯電信法第五十六
    條第一項之罪。又按電信法第五十六條第一項之罪，以意圖
    為自己或第三人不法之利益，使用有線、無線或其他電磁方
    式，盜接或盜用他人電信設備通信者為要件，該罪之處罰詐
    得免繳電信通信費用不法利益之規定，乃係刑法詐欺得利罪
　　之特別法，依特別法優於普通法之原則，自毋庸再論以刑法
    詐欺得利罪（最高法院八十八年一月十九日八十八年度第一
    次刑事庭會議決議參照）。被告二人就上揭違反電信法之犯
  　行間，有犯意聯絡及行為分擔，均為共同正犯。又其二人先
    後多次盜用他人電信設備通信犯行，均時間緊接，且各觸犯
    構成要件相同之罪，顯係基於概括犯意反覆為之，均應依刑
    法第五十六條連續犯之規定，論以一罪，並各依法加重其刑
    。又被告甲○○、乙○○上揭違反電信法之犯行分別與其所
    犯之竊盜罪、收受贓物罪間，有方法結果之牽連關係，均應
    從一重之電信法第五十六條第一項之盜用他人電信設備通信
    罪處斷。爰審酌被告二人無任何前科犯行，有卷附之臺灣高
    等法院被告全國前案紀錄表可憑，僅因貪圖小利，致罹刑章
    ，犯罪手段尚屬平和，盜打之金額非鉅，且事後均坦承犯行
    ，態度尚佳，惟迄未與被害人和解，並賠償損害等一切情狀
    ，分別量處如主文所示之刑，並均諭知易科罰金之折算標準
    。
三、末按，盜用他人通信設備通信罪者，其電信器材不問屬於犯
    人與否，沒收之，係採義務沒收主義，法院並無斟酌裁量之
    餘地（最高法院八十九年度臺非字第二六四號、八十八年度
    臺非字第二五號、八十六年度臺非字第一三五號判決意旨參
    照）。查被告二人盜用被害人麻淳淳所申租之前揭門號ＳＩ
    Ｍ卡，所使用之序號分別為00000000000000
    0號（被害人麻淳淳所有）、0000000000000
    00（前為被告乙○○所有，現已出賣予他人）、0000
    00000000000、00000000000000
    0號之行動電話機具，雖均未扣案，然此均屬被告二人盜用
    他人電信設備通信所使用之電信器材，業如前述，不問為犯
    人所有與否，均應依電信法第六十條規定宣告沒收。
據上論斷，應依刑事訴訟法第二百七十三條之一第一項、第二百
九十九條第一項前段，電信法第五十六條第一項、第六十條，刑
法第十一條、第二十八條、第五十六條、第三百二十條第一項、
第三百四十九條第一項、第五十五條、第四十一條第一項前段，
罰金罰鍰提高標準條例第一條前段、第二條，判決如主文。
本案經檢察官丁○○到庭執行職務。
中　　華　　民　　國　　94　　年　　7　 　月　　26  　日
                    刑事第四庭  法  官  郭妙俐
上正本證明與原本無異。
如不服本判決，應於送達後十日內向本院提出上訴狀（須附繕本）
，上訴於臺灣高等法院臺中分院。
                                書記官  黃雅青
中　　華　　民　　國　　94　　年　　7　 　月　　26　　日
附錄本案論罪科刑法條全文
電信法第五十六條：
意圖為自己或第三人不法之利益，以有線、無線或其他電磁方式
，盜接或盜用他人電信設備通信者，處五年以下有期徒刑，得併
科新台幣一百五十萬元以下罰金。
意圖供自己或第三人盜接或盜用他人電信設備通信，而製造、變
造或輸入電信器材者，處一年以上七年以下有期徒刑，得併科新
台幣三百萬元以下罰金。意圖供第三人盜接或盜用他人電信設備
通信，而販賣、轉讓、出租或出借電信器材者，亦同。
意圖供自己或第三人犯罪之用而持有前項之電信器材者，處三年
以下有期徒刑，得併科新台幣五十萬元以下罰金。
第一項及第二項之未遂犯罰之。
刑法第三百二十條：
意圖為自己或第三人不法之所有，而竊取他人之動產者，為竊盜
罪，處五年以下有期徒刑、拘役或五百元以下罰金。意圖為自己
或第三人不法之利益，而竊佔他人之不動產者，依前項之規定處
斷。
前二項之未遂犯罰之。
刑法第三百四十九條：
收受贓物者，處三年以下有期徒刑、拘役或五百元以下罰金。
搬運、寄藏、故買贓物或為牙保者，處五年以下有期徒刑、拘役
或科或併科一千元以下罰金。
因贓物變得之財物，以贓物論。
